Config:
  hfst:
    Gen: ../../../src/generator-gt-norm.hfst
    Morph: ../../../src/analyser-gt-norm.hfst
  xerox:
    Gen: ../../../src/generator-gt-norm.xfst
    Morph: ../../../src/analyser-gt-norm.xfst
    App: lookup

Tests:

# todo:
# Proofread the gold standard (below)
# Then: run analyser, then correct. 
# Genomgången av Elina


  Noun - plill: # 7 x contlex pl ill -- inte kontrollerad 
    afäärimies+N+Pl+Ill: afäärimiehhiin
    eusmies+N+Pl+Ill: eusmiehhiin
    frahtimies+N+Pl+Ill: frahtimiehhiin
    hakkomies+N+Pl+Ill: hakkomiehhiin
    ikämies+N+Pl+Ill: ikämiehhiin
    irtimies+N+Pl+Ill: irtimiehhiin
    iskemämies+N+Pl+Ill: iskemämiehhiin
    elläin+N+Pl+Ill: [elläimhiin, elläihmiin]
    irtain+N+Pl+Ill: [irtaimhiin, irtaihmiin]
    istuin+N+Pl+Ill: [istuimhiin, istuihmiin]
    jäänhalkein+N+Pl+Ill: [jäänhalkeimhiin, jäänhalkeihmiin]
    jäsenyin+N+Pl+Ill: [jäsenykimhiin, jäsenykihmiin]
    polkimet+N+Pl+Ill: [polkimhiin, polkihmiin]
    ahmajäsen+N+Pl+Ill: [ahmajäsenhiin, ahmajäsehniin]
    ahven+N+Pl+Ill: [ahvenhiin, ahvehniin]
    askel+N+Pl+Ill: [askelhiin, askehliin]
    höyhen+N+Pl+Ill: [höyhenhiin, höyhehniin]
    isosisar+N+Pl+Ill: [isosisarhiin, isosisahriin]
    jääntanner+N+Pl+Ill: [jääntanterhiin, jääntantehriin]
    jalkatyär+N+Pl+Ill: [jalkatyttärhiin, jalkatyttähriin]
    ahneus+N+Pl+Ill: ahneukshiin
    falskeus+N+Pl+Ill: falskeukshiin
    fariseeus+N+Pl+Ill: fariseeukshiin
    fiineys+N+Pl+Ill: fiineykshiin
    fiiniys+N+Pl+Ill: fiiniykshiin
    ilfheys+N+Pl+Ill: ilfheykshiin
    ilkeys+N+Pl+Ill: ilkeykshiin
    jiddisch+N+Pl+Ill: jiddischhiin
    -kielinen+N+Pl+Ill: -kielishiin
    äärheinen+N+Pl+Ill: äärheishiin
    ainukainen+N+Pl+Ill: ainukaishiin
    ammuminen+N+Pl+Ill: ammumishiin
    ampiainen+N+Pl+Ill: ampiaishiin
    ästiitiäinen+N+Pl+Ill: ästiitiäishiin
    äykiäinen+N+Pl+Ill: äykiäishiin
    aavistus+N+Pl+Ill: aavistukshiin
    ahistus+N+Pl+Ill: ahistukshiin
    aivastus+N+Pl+Ill: aivastukshiin
    ajatus+N+Pl+Ill: ajatukshiin
    anomus+N+Pl+Ill: anomukshiin
    arvaus+N+Pl+Ill: arvaukshiin
    astutus+N+Pl+Ill: astutukshiin
    aamuvyö+N+Pl+Ill: aamuvöihin
    äkäpää+N+Pl+Ill: äkäpäihin
    äkkipää+N+Pl+Ill: äkkipäihin
    ärräpää+N+Pl+Ill: ärräpäihin
    asepuu+N+Pl+Ill: asepuihin
    mäkivyöt+N+Pl+Ill: mäkivöihin
    takkaa-ajo+N+Pl+Ill: takkaa-ajhoin
    a-malmi+N+Pl+Ill: [a-malhmiin, a-malmhiin, a-malmhein]
    aalto+N+Pl+Ill: aalthoin
    abortti+N+Pl+Ill: [aborthiin, abortthein]
    aho+N+Pl+Ill: ahhoin
    äijäfaari+N+Pl+Ill: [äijäfaahriin, äijäfaarhiin, äijäfaarhein]
    aihe+N+Pl+Ill: aihheishiin
    äile+N+Pl+Ill: [äihleishiin, äilheishiin]
    aine+N+Pl+Ill: [aihneishiin, ainheishiin]
    alote+N+Pl+Ill: alotheishiin
    alue+N+Pl+Ill: aluheishiin
    ikenheet+N+Pl+Ill: [ikenhiin, ikehniin]
    äkseerinki+N+Pl+Ill: [äkseerinkhiin, äkseerinkhein]
    alttari+N+Pl+Ill: [alttarhiin, alttahriin, alttarhein]
    kamari+N+Pl+Ill: [kamarhiin, kamahriin, kamarhein]
    ääri+N+Pl+Ill: [äähriin, äärhiin]
    äitiväki+N+Pl+Ill: äitiväkhiin
    ehontähti+N+Pl+Ill: ehontähthiin
    ehtotähti+N+Pl+Ill: ehtotähthiin
    elämänonni+N+Pl+Ill: elämänonhiin
    epiteemi+N+Pl+Ill: [epiteehmiin, epiteemhiin]
    kuunvuoret+N+Pl+Ill: [kuunvuohriin, kuunvuorhiin]
    äitinkieli+N+Pl+Ill: [äitinkiehliin, äitinkielhiin]
    äitipuoli+N+Pl+Ill: [äitipuohliin, äitipuolhiin]
    asuntolohi+N+Pl+Ill: asuntolohhiin
    hiili+N+Pl+Ill: [hiihliin, hiilhiin]
    aikakausi+N+Pl+Ill: aikakaushiin
    färivesi+N+Pl+Ill: färiveshiin
    hangonvarsi+N+Pl+Ill: hangonvarshiin
    hirsi+N+Pl+Ill: hirshiin
    ikävuosi+N+Pl+Ill: ikävuoshiin
    ilovesi+N+Pl+Ill: iloveshiin
    polvivarsi+N+Pl+Ill: polvivarshiin
    imulapsi+N+Pl+Ill: imulapshiin
    irtilapsi+N+Pl+Ill: irtilapshiin
    jalkalapsi+N+Pl+Ill: jalkalapshiin
    jumalanlapsi+N+Pl+Ill: jumalanlapshiin
    kapalolapsi+N+Pl+Ill: kapalolapshiin
    kasvattilapsi+N+Pl+Ill: kasvattilapshiin
    kusilapsi+N+Pl+Ill: kusilapshiin
    höttölumi+N+Pl+Ill: höttölumhiin
    iloliemi+N+Pl+Ill: [iloliehmiin, iloliemhiin]
    kalanliemi+N+Pl+Ill: [kalanliehmiin, kalanliemhiin]
    kankhaanloimi+N+Pl+Ill: [kankhaanloihmiin, kankhaanloimhiin]
    lähetystoimi+N+Pl+Ill: [lähetystoihmiin, lähetystoimhiin]
    liemi+N+Pl+Ill: [liehmiin, liemhiin]
    ympäryssuoli+N+Pl+Ill: [ympäryssuohliin, ympäryssuolhiin]
    auttavaisuus+N+Pl+Ill: auttavaisuukshiin
    hankaluus+N+Pl+Ill: hankaluukshiin
    hiljasuus+N+Pl+Ill: hiljasuukshiin
    huoruus+N+Pl+Ill: huoruukshiin
    iänkaikkisuus+N+Pl+Ill: iänkaikkisuukshiin
    itusuus+N+Pl+Ill: itusuukshiin
    jatkuvuus+N+Pl+Ill: jatkuvuukshiin
    evankeeljum+N+Pl+Ill: [evankeeljumhiin, evankeeljuhmiin]
    lippanen+N+Pl+Ill: lippashiin
    Kyriiri+N+Pl+Ill: [Kyriihriin, Kyriirhiin, Kyriirhein]
    TV-masti+N+Pl+Ill: [TV-masthiin, TV-masthein]
    alunastifti+N+Pl+Ill: [alunastifthiin, alunastifthein]
    romani chib+N+Pl+Ill: romani chibhiin
